# 股利分配的取消会计处理

提问人：banqi 时间：2011-12-30 16:22:48
A向其母公司B于 2010 年分配股利 100 ，然后又于 2011 年取消了该项分配。 我的理解： 2010 年： A公司： 借：利润分配 100 贷：应付股利 100 B公司： 借：应收股利 100 贷：投资收益 100
2011 年取消股利分配： A公司： 借：应付股利 100 贷：资本公积 100
B公司： 借：投资收益 100 贷：应收股利 100
请问大家的意见？

回答人：chenyiwei
这个问题前几天讨论过，你可以搜索一下。 我个人意见：应区分该种“取消”是以股东豁免的方式实现，还是由公司的股东会重新通过对原先利润分配决议的取消或修改决议来实现，而有所不同。 1 、股东以其自己的名义通知公司豁免应付股利的债务： 公司帐务处理：借：应付股利，贷：资本公积 股东帐务处理：借：长期股权投资，贷：应收股利
2 、公司的股东会重新通过对原先利润分配决议的取消或修改决议 公司帐务处理：借：应付股利，贷：未分配利润 股东帐务处理：
借：投资收益，贷：应收股利

提问人：banqi 时间：2011-12-30 23:38:55
谢谢,同意. 问题是:2、公司的股东会重新通过对原先利润分配决议的取消或修改决议 公司帐务处理：借：应付股利，贷：未分配利润股东帐务处理：借：投资收益，贷：应收股利
中的,贷:未分配利润, 是不是在利润分配表中,需要单独设一个 "利润分配-其他转入"来列示.

回答人：chenyiwei
是的。

提问人：qjr1124 时间：2011-12-31 23:47:55
1 、股东以其自己的名义通知公司豁免应付股利的债务： 公司帐务处理：借：应付股利，贷：资本公积 股东帐务处理：借：长期股权投资，贷：应收股利
对股东的帐务处理不理解?这里还是有一笔投资收益的确认,只是放弃了,但是不一样还得上税?

回答人：chenyiwei
股东豁免被投资企业的债务一般是权益性交易，被投资方贷记资本公积，投资方相应增加长期股权投资。

提问人：huangyi870424 时间：2012-01-01 00:52:29
回复 chenyiwei 的帖子
陈老师，这个涉不涉及审计里面期后事项的调整啊？

回答人：chenyiwei
以相关股东作出豁免通知的日期，或者股东会作出修正或撤销决议的日期进行帐务处理。如果该等日期在资产负债表日之后的，不应属于资产负债表日后调整事项。